【裁判字號】    97,訴,4765
【裁判日期】    980227
【裁判案由】    毒品危害防制條例
【裁判全文】
臺灣臺中地方法院刑事判決              97年度訴字第4765號
公  訴  人  臺灣臺中地方法院檢察署檢察官
被      告  乙○○
                      號
上列被告因毒品危害防制條例案件，經檢察官提起公訴（97年度
毒偵字第5439號），因被告就被訴事實為有罪之陳述，經本院告
知簡式審判程序意旨，並聽取公訴人及被告之意見後，本院合議
庭裁定由受命法官獨任依簡式審判程序審理，茲判決如下：
    主    文
乙○○施用第一級毒品，累犯，處有期徒刑捌月；又施用第二級
毒品，累犯，處有期徒刑肆月；應執行有期徒刑拾月。
    犯罪事實
一、乙○○於民國（下同）94年間，曾因施用毒品案件，經本院
    以94年度毒聲字第1074號裁定送觀察、勒戒後，因認無繼續
    施用毒品之傾向，於94年9月8日執行完畢，並經臺灣臺中地
    方法院檢察署檢察官於94年9月8日以94年度毒偵字第4294號
    為不起訴處分確定。其於上開觀察勒戒處分執行完畢後5年
    內，復於96年間，因違反毒品危害防制條例案件，經本院於
    96年10月25日以96度年中簡字第3181號判處有期徒刑5月確
    定，於96年12月12日易科罰金執行完畢。又明知海洛因及甲
    基安非他命，分別經公告為毒品危害防制條例第2條第2項第
    1、2款所列管之第1、2級毒品，不得非法持有、施用，竟分
    別基於施用第1級毒品海洛因、第2級毒品甲基安非他命之犯
    意，
  於97年8月23、24日左右某日晚上某時，在臺中市○○○街
    之不詳友人住處，以將海洛因摻入香菸內再點火抽用之方式
    ，施用第1級毒品海洛因1次。
  於97年8月21日下午18時左右，在臺中縣大雅鄉○○路○段
    281巷1號綽號「阿明」之不詳真實姓名友人住處，以將甲基
    安非他命置於玻璃球內加熱產生煙霧而吸食之方式，施用第
    2 級毒品甲基安非他命1次。嗣於97年8月25日晚上20時50分
    左右，在臺中縣大雅鄉○○路○段271號前，乙○○因形跡可
    疑而遭警盤查，經其同意採尿送驗結果呈嗎啡及甲基安非他
    命之陽性反應而悉上情。
二、案經臺中市警察局第五分局報告臺灣臺中地方法院檢察署檢
    察官偵查起訴。
    理    由
一、本案被告乙○○所犯係死刑、無期徒刑、最輕本刑為3年以
    上有期徒刑以外之罪，其於本院準備程序就上開被訴事實為
    有罪之陳述，經受命法官告知簡式審判程序之旨，並聽取其
    與公訴人之意見後，本院認無不得或不宜改依簡式審判程序
    進行之處，而依刑事訴訟法第273條之1第1項、第284條之1
    ，裁定本案由受命法官獨任進行簡式審判程序，合先敘明。
二、訊據被告乙○○於警詢、檢察官偵查、本院調查及審理中，
    對於上開施用第2級毒品甲基安非他命之事實均供承不諱，
    而其於本院調查及審理中，對於上開施用第1級毒品海洛因
    之事實亦供承不諱，且其查獲時經警採取尿液送檢驗結果，
    確呈現嗎啡及甲基安非他命之陽性反應，此有中山醫學大學
    附設醫院檢驗科藥物檢測中心97年9月11日實驗編號第
    0000000號尿液檢驗報告1紙附卷可稽，再毒品施用尿液、血
    液中可檢出之最大時限，與施用劑量、施用頻率、施用方式
    、施用者飲水量之多寡、個人體質、代謝狀況、檢體收集時
    間點及所用檢測方法之靈敏度等因素有關，因個案而異，血
    液中藥物之半衰期（濃度減半所需時間）分別為海洛因3分
    鐘，其代謝物嗎啡2至3小時、大麻20至36小時、安非他命12
    小時（當尿液偏酸性類4至8小時）、甲基安非他命9小時，
    一般於尿液中可檢出之最大時限，海洛因為2至4天、大麻1
    至10天、安非他命1至4天、甲基安非他命1至5天，有行政院
    衛生署管制藥品管理局92年7月23日管檢字第0920005609號
    函可資參照，足見被告上開自白核與事實相符，應可採信。
    再被告前於94年間，曾因施用毒品案件，經本院以94年度毒
    聲字第1074號裁定送觀察、勒戒後，因認無繼續施用毒品之
    傾向，於94年9月8日執行完畢，並經臺灣臺中地方法院檢察
    署檢察官於94年9月8日以94年度毒偵字第4294號為不起訴處
    分確定。其於上開觀察勒戒處分執行完畢後5年內再犯本罪
    ，自應依毒品危害防制條例第10條之規定處罰。從而，本案
    事證明確，被告犯行堪以認定，應依法論科。至被告雖辯稱
    其係為提供販毒者之資料給偵查員，始被其他單位警員查獲
    ，且其現在已經在使用美沙酮療法治療，而請求本院判以替
    代療法云云，然其迄本院審理終結，均未能提供偵查員或販
    毒者之資料以供查證，且其亦未能提出係遭強暴或脅迫而施
    用毒品之證據，故本院無從採信被告此部分之辯解，附此說
    明。
三、核被告乙○○所為，係犯毒品危害防制條例第10條第1項之
    施用第1級毒品罪及毒品危害防制條例第10條第2項之施用第
    2級毒品罪。被告各次持有第1、2級毒品進而施用，其持有
    之低度行為分別為施用之高度行為所吸收，均不另論持有毒
    品之罪。又查被告曾於96年間，因違反毒品危害防制條例案
    件，經本院於96年10月25日以96度年中簡字第3181號判處有
    期徒刑5月確定，於96年12月12日易科罰金執行完畢，有臺
    灣高等法院被告前案紀錄表及臺灣臺中地方法院檢察署刑案
    資料查註紀錄表各1份在卷可憑，其受有期徒刑執行完畢，5
    年內再犯本件最重本刑為有期徒刑以上之罪，均應依刑法第
    47條第1項之規定加重其刑。被告所犯上開1次施用第1級毒
    品罪、1次施用第2級毒品罪，犯意各別，行為互異，應分論
    併罰。爰審酌被告前有違反毒品危害防制條例等前科，經觀
    察勒戒執行完畢後，仍多次為施用毒品之行為，戒癮之意志
    力甚為薄弱，然其犯後坦承犯行，態度堪認良好等情狀，各
    量處如主文所示之刑，並定其應執行之刑。
據上論斷，應依刑事訴訟法第273條之1第1項、第299條第1項前
段，毒品危害防制條例第10條第1項、第2項、第23條第2項，刑
法第11條、第47條第1項、第51條第5款，判決如主文。
本案經檢察官甲○○到庭執行職務。
中    華    民    國    98    年    2     月    27    日
                    刑事第一庭  法  官  林宜民
以上正本證明與原本無異。
如不服本判決應於收受送達後10日內向本院提出上訴書狀，並應
敘述具體理由；其未敘述上訴理由者，應於上訴期間屆滿後20日
內向本院補提理由書（均須按他造當事人之人數附繕本）「切勿
逕送上級法院」。
                                書記官  黃麗鈺
中    華    民    國    98    年    2     月    27    日
【附錄本案判決論罪科刑法條全文】：毒品危害防制條例第10條
施用第1級毒品者，處6月以上5年以下有期徒刑。
施用第2級毒品者，處3年以下有期徒刑。


司法院資訊處製作；財團法人民間司法改革基金會備份。
